臺灣臺中地方法院宣示判決筆錄　　　　　　　　　　九十四年度訴緝字第一二號
　　公　訴　人　臺灣臺中地方法院檢察署檢察官
　　被　　　告　乙○○
右列被告因重利等案件（九十六年度偵字第一四六二五號），於中華民國九十四年四
月十五日下午五時整，在本院第一法庭宣示判決，出席職員如左：
審判長法官起立朗讀判決主文、犯罪事實要旨、處罰條文、附記事項，及告以上訴限
制、期間並提出上訴狀之法院，且諭知記載其內容：
一、主  文：
    乙○○共同以乘他人急迫貸以金錢，而取得與原本顯不相當之重利為常業，處有
    期徒刑伍月，如易科罰金，以參佰元折算壹日。緩刑參年。
二、犯罪事實要旨：
    乙○○明知丙○○、甲○○二人（均業經另提起公訴）無其他職業，自民國八十
    五年十月起以貸放高利為業，以丙○○申請設立之「亞邁服飾」、甲○○申請設
    立之「名仕服飾」為名義所申請之刷卡機為工具，用「假消費、真貸款」（即刷
    卡借錢）方式之詐術，先貸款給不特定人，嗣因其等申請之刷卡機使用異常，而
    於八十五年十二月遭停用。乙○○竟與丙○○、甲○○共同基於意圖為自己不法
    所有及以乘他人急迫貸以金錢，而取得與原本顯不相當之重利為常業之犯意聯絡
    ，而提供其經營之花川小料理店（負責人為乙○○）所使用之刷卡機給丙○○，
    再由丙○○、甲○○二人，共同在臺中市○○○○街廿三之一號二樓丙○○住處
    經營地下錢莊，其等並在中國時報、聯合報、自由時報等報紙刊登廣告，吸引持
    有信用卡而急需現金使用之不特定人前來貸款，約定每刷卡新台幣（下同）一萬
    元，實際僅給付八千五百元左右（依顧客熟悉程度及貸款距離請款期間長短決定
    其多少：熟客給付較多，生客則否；貸款日距請款日較久者給付較少，反之則給
    付較多），而與各該不特定顧客基於犯意之聯絡與行為之分擔，在丙○○、甲○○所登載不實之花川小料理店簽帳單上，由貸款之顧客簽名，事後再由丙○○、
    甲○○二人持各該顧客之刷卡資料按月透過被告乙○○向其申請簽約之美國銀行
    信用卡中心申請付款，而詐取各該不特定顧客所虛偽刷卡之簽帳金額，扣除前已
    實際給付金額而所得之差額，即作為丙○○、甲○○貸款給不特定顧客自貸款日
    至每月向上述信用卡中心申請到之利息，其利率如以平均一月作為其貸放期間計
    算，高達年利率百分之一百六十九左右，而以此方式牟得重利，其計算式如下：
    00000－0000＝１５００ (每一萬元扣除實際貸款八千五百元所得之差
    額)１５００－（１００００×３％手續費＝３００）＝１２００元 （實得之利
    息）１２００÷８５００×１２＝１６９．４１％。而由丙○○、甲○○就每刷
    卡一萬元給付乙○○七百元，作為其等三人之稅金及報酬。嗣於八十六年二月廿
    日下午五時許，在丙○○上址住處為警查獲，並扣得刷卡機二台、數據終端機四
    台、簽帳單一批、店章四枚、存摺一本、借款人名冊一份、登報資料一份、盜拷
    行動電話一支、帳簿一本等物品（另經聲請諭知沒收），並循線查出上情。
三、處罰條文：
    刑法第二條第一項前段、第二十八條、第二百十五條、第三百三十九條第一項、
    第三百四十五條、第五十五條、修正後第四十一條第一項前段、第七十四條第一
    款、罰金罰鍰提高標準條例第一條前段、第二條。
四、附記事項：被告願給付財團法人瑪利亞社會福利基金會伍萬元（帳號：聯信商銀
    00000000000000），並業於九十四年三月三十一日給付完畢，此
    有緩起訴處分金收據存卷可佐。
四、協商判決除有刑事訴訟法第四百五十四條之四第一項第一款於本訊問程序終結前
    ，被告撤銷協商合意或檢察官撤回協商聲請者；第二款被告協商之意思非出於自
    由意志者；第四款被告所犯之罪非第四百五十五條之二第一項所定得以協商判決
    者；第六款被告有其他較重之裁判上一罪之犯罪事實者；第七款法院認應諭知免
    刑或免訴、不受理者情形之一，及違反同條第二項「法院應於協商合意範圍內為
    判決；法院為協商判決所科之刑，以宣告緩刑或二年以下有期徒刑、拘役或罰金
    為限」之規定者外，不得上訴。
五、如有上開可得上訴之情形，而不服本件判決，得自收受判決送達之日起十日內，
    向本院提出上訴書狀，上訴於第二審法院。
中      華      民      國      九十四      年    四    月     十五     日
                                臺灣臺中地方法院刑事第一庭
                                          書記官  陳其良
                      審判長法  官  許惠瑜
右正本證明與原本無異。
                                          書記官
中      華       民     國      九十四    年     四     月     十五     日
附錄本案論罪科刑法條全文：
刑法第二百十五條（業務上文書登載不實罪）
從事業務之人，明知為不實之事項，而登載於其業務上作成之文書，足以生損害於公
眾或他人者，處三年以下有期徒刑、拘役或五百元以下罰金。
刑法第三百三十九條（普通詐欺罪）
意圖為自己或第三人不法之所有，以詐術使人將本人或第三人之物交付者，處五年以
下有期徒刑、拘役或科或併科一千元以下罰金。
以前項方法得財產上不法之利益或使第三人得之者，亦同。
前二項之未遂犯罰之。
刑法第三百四十四條（重利罪）
乘他人急迫、輕率或無經驗貸以金錢或其他物品，而取得與原本顯不相當之重利者，
處一年以下有期徒刑、拘役或科或併科一千元以下罰金。
刑法第三百四十五條（常業重利罪）
以犯前條之罪為常業者，處五年以下有期徒刑，得併科三千元以下罰金。
